臺灣士林地方法院刑事判決　　　　　　　93年度易字第929 號
聲　請　人　臺灣士林地方法院檢察署檢察官
被　　　告　甲○○
上列被告因竊盜案件，經檢察官聲請簡易判決處刑（93年度偵緝
字第716 號），本院士林簡易庭認不宜以簡易判決處刑，應適用
通常程序審理（93年度士簡字第1498號），經本院合議庭裁定由
受命法官獨任進行簡式審判程序並判決如下：
    主  文
甲○○踰越門扇竊盜，累犯，處有期徒刑玖月。
    事  實
一、甲○○：
  (一)於民國79年間，曾有竊盜、詐欺等前科。繼於84年間，因違
    反麻醉藥品管理條例案件，經臺灣基隆地方法院以84年度易
    字第177 號判決有期徒刑6 月確定，於84年7 月19日易科罰
    金執行完畢。
  (二)復於84年間，因犯竊盜罪，經臺灣基隆地方法院以84年度訴
    字第190 號判處有期徒刑7 月確定，刑期起算日期為84年8
    月7 日，指揮書執畢日期為85年3 月6 日，於85年2 月29
    日縮刑期滿執行完畢。
  (三)再於86年間，因違反麻醉藥品管理條例案件，經臺灣基隆地
    方法院以86年度易字第1093號判決有期徒刑7 月確定，刑期
    起算日期為87年4 月18日，指揮書執畢日期為87年11月16日
    。
  (四)又於87年間，因違反妨害兵役治罪條例案件，經臺灣基隆地
    方法院以87年度基簡字第488 號判處拘役50日，上訴後，經
    同法院以87年度簡上字第38號駁回上訴確定，接續(三)案件之
    執行，指揮書執畢日期為88年6 月1 日（期間曾執行觀察、
    勒戒及強制戒治處分）。
  (五)另於88年間，因違反毒品危害防制條例案件，經臺灣基隆地
    方法院以88年度訴字第677 號判決應執行有期徒刑1 年確定
    ，刑期起算日期為90年6 月25日，指揮書執畢日期為91年6
    月24日。
  (六)嗣於90年間，因犯過失傷害、公共危險等罪，經臺灣基隆地
    方法院以90年度交易字第27號判處應執行有期徒刑2 年確定
    ，接續執行結果，刑期起算日期為91年6 月25日，指揮書執
    畢日期為93年6 月24日。
  (七)又於90年間，因違反毒品危害防制條例案件，經臺灣基隆地
    方法院以90年度訴字第200 號判決有期徒刑7 月確定，接續
    執行結果，刑期起算日期為93年6 月25日，指揮書執畢日期
    為94年1 月24日。
  (八)嗣上開(六)、(七)案件定應執行刑為有期徒刑2 年6 月確定，換
    發指揮書結果，刑期起算日期為91年6 月25日，指揮書執畢
    日期為93年12月24日，於92年11月20日縮短刑期假釋出監，
    原應於93年11月10日縮刑期滿執行完畢。嗣前開假釋經撤銷
    ，應執行有期徒刑殘刑11月21日，刑期起算日期為93年9 月
    13 日 ，指揮書執畢日期為94年9 月2 日。
二、甲○○有上述犯罪科刑執行紀錄，於假釋期間猶不知悛悔，
    竟意圖為自己不法之所有，於93年3 月18日中午12點多，至
    臺北市○○區○○路1 段86巷2 弄16號，見1 樓大門未關，
    遂步行走上該址4 樓（即頂樓加蓋，聲請書誤載為3 樓）鐵
    門前，以手指拉開鐵門上方所加設之防蚊蠅用紗網一角，再
    隨手持隔壁鄰居所有、置於門口之雨傘一把，伸入該空隙內
    ，以雨傘勾開未上鎖之鐵門門鎖，開啟鐵門後步入乙○○之
    臺幣（下同）7 萬元（聲請書誤為4 萬多元）及男用手錶1
    只（價值約3 、4 千元），得手後離去。迨乙○○於同日晚
    間11時30分許返回住處，發現遭竊情事，旋報警處理，經警
    採集指紋鑑驗結果，發現係甲○○所遺留，始查悉上情。
三、案經臺北市政府警察局內湖分局報請臺灣士林地方法院檢察
    署檢察官偵查後聲請簡易判決處刑。嗣經本院合議庭裁定由
    受命法官獨任進行簡式審判程序。
    理  由
一、右揭竊盜之事實，除供稱竊取之現金金額為4 萬5 千元外，
    其餘業據被告甲○○於本院審理時坦承不諱，核與被害人乙
    ○○指述遭竊情節相符，復有現場照片14幀附卷可稽，另有
    員警自現場採得1 枚可疑指紋，經送內政部警政署刑事警察
    局鑑驗結果，與該局存檔被告指紋卡之左中指指紋相符，有
    該局93年3 月25日形紋字第0930066000號鑑驗書1 份在卷足
    憑。至被告辯稱其現金部分僅竊得4 萬5 千元云云，惟觀之
    被害人乙○○之指述，始終如一，其與被告素昧平生並無怨
    隙，衡情應無設詞誣陷之必要，且其於本院審理時，更以證
    人身分具結作證，以擔保其證言之真實性及憑信性，其結證
    稱：置於房間化妝台抽屜內之現金被偷，確定是7 萬元等語
    明確，其既經具結，已能提高證人之責任心及警戒心，在負
    擔偽證罪處罰之心理壓力下，自當為誠實之陳述，其證言堪
    以採信，被告所辯顯係為免除民事責任所為飾卸之詞，委不
    足採。另被害人乙○○雖陳稱：「（門鎖沒有壞掉，為何要
    把整片門換掉？）因為整個門不能再用了。因為已經防不了
    小偷，紗窗上面還是有縫，還是可以從縫隙裡面把鐵門打開
    ，所以把整個門換掉。」、「（不能只換紗窗嗎？）因為那
    樣還是會遭小偷，所以不如全部換掉。」等情在卷，然訊之
    被告堅詞否認有破壞鐵門之行為，而觀之本件裝置於鐵門上
    之紗網，係另外附加，其功能在於防止蚊蠅進入，此有現場
    照片附卷可佐，即便該紗網遭人拉開，然鐵門上之門鎖既未
    毀壞，自不影響鐵門阻止宵小入侵之防閑作用，且若被害人
    將鐵門上鎖，當不致輕易發生遭竊結果，被害人雖因主觀感
    受而將鐵門換掉，實難遽認被告所為已達於毀壞門扇之程度
    。綜上所述，本件事證明確，被告犯行洵堪認定，應依法論
    科。
二、被告伸手越進大門，打開門鎖，開門入內竊盜之手段，既已
    越進門扇，使他人門扇失其防閑之效用，核被告所為，係犯
    刑法第321 條第1 項第2 款之踰越門扇竊盜罪（最高法院33
    年上字第1504號判例意旨參照）。另按被告踰越門扇而入室
    行竊，其越入行為即屬侵入住宅，已結合於所犯加重竊盜之
    罪質中，無更行構成侵入住宅罪之理，最高法院著有27年上
    字第1887號判例可資佐參，是被告於日間踰越門扇、無故侵
    入住宅竊盜犯行，本即無待被害人就無故侵入住宅部分提出
    告訴。查被告有事實欄所載之犯罪科刑執行紀錄，此有臺灣
    高等法院被告全國前案紀錄表在卷供參，其受有期徒刑之執
    行完畢後，5 年以內再犯本件有期徒刑以上之罪，係屬累犯
    ，應依刑法第47條之規定加重其刑。爰審酌被告雖自承因欲
    還錢予地下錢莊，始臨時起意犯罪，但其曾受有期徒刑之執
    行完畢，仍不知深切反省，顯見其自制力不佳、年輕力壯，
    不思循正途解決經濟問題，竟欲不勞而獲、所得財物價值、
    犯罪後態度尚佳等一切情狀，量處如主文所示之刑。
據上論斷，應依刑事訴訟法第452 條、第273 條之1 第1 項、第
299 條第1 項前段，刑法第321 條第1 項第2 款、第47條，判決
如主文。
本案經檢察官薛嘉珩到庭執行職務。
中　　華　　民　　國　　93　　年　　12　　月　　31　　日
                  刑事第五庭法  官  黃  潔  茹
上正本證明與原本無異。
如不服本判決，應於判決送達後10日內，向本院提出上訴狀。
                            書記官  柳  瑞  宗
中　　華　　民　　國　　94　　年　　1　　 月　　10　　日
附錄本判決論罪科刑依據之法條：刑法第321 條第1 項第2 款
犯竊盜罪而有左列情形之一者，處六月以上、五年以下有期徒刑
：
一  於夜間侵入住宅或有人居住之建築物、船艦或隱匿其內而犯
    之者。
二  毀越門扇、牆垣或其他安全設備而犯之者。
三  攜帶兇器而犯之者。
四  結夥三人以上而犯之者。
五  乘火災、水災或其他災害之際而犯之者。
六  在車站或埠頭而犯之者。
